【裁判字號】    98,台上,1120
【裁判日期】    980305
【裁判案由】    殺人未遂
【裁判全文】
最高法院刑事判決            九十八年度台上字第一一二○號
上  訴  人  甲○○
上列上訴人因殺人未遂案件，不服台灣高等法院台中分院中華民
國九十七年十二月三十一日第二審判決（九十七年度上訴字第二
八一七號，起訴案號：台灣彰化地方法院檢察署九十七年度偵字
第六四○七號），提起上訴，本院判決如下：
    主  文
上訴駁回。
    理  由
按刑事訴訟法第三百七十七條規定，上訴於第三審法院，非以判
決違背法令為理由，不得為之。是提起第三審上訴，應以原判決
違背法令為理由，係屬法定要件。如果上訴理由書狀並未依據卷
內訴訟資料，具體指摘原判決不適用何種法則或如何適用不當，
或所指摘原判決違法情事，顯與法律規定得為第三審上訴理由之
違法情形，不相適合時，均應認其上訴為違背法律上之程式，予
以駁回。本件原審經審理結果，認為上訴人甲○○殺人未遂犯行
明確，第一審判決論處上訴人殺人未遂罪刑（處有期徒刑七年）
，為無不合，予以維持，駁回檢察官與上訴人在第二審之上訴。
已詳敘其調查、取捨證據之結果及憑以認定犯罪事實之心證理由
，並就上訴人否認有殺人犯意之供詞及其所辯各語認非可採，予
以論述。經核所為論敘均與卷內證據資料相符，從形式上觀察，
並無認定事實不依證據或有何採證違背證據法則等違法情形存在
。本件案發當時上訴人除曾持電吉他重擊被害人即其妻乙○○頭
部三下，致其頭部受有三處長度及深度分別為10〤2 公分、5〤1
公分、4〤1公分之大撕裂傷，大量出血休克，當場昏厥外，並再
以電吉他接線纏繞出一個繩套，將之勒住乙○○頸部等情，為上
訴人所不否認，此並經案發後據報前往現場之警員馬政雄於原審
審理時到庭結證屬實，復有五倫醫療社團法人員榮綜合醫院（下
稱員榮醫院）復函及行政院衛生署彰化醫院（下稱署立彰化醫院
）之急診護理紀錄足憑。而署立彰化醫院檢附之病歷摘要雖載稱
乙○○經由員榮醫院轉送至該院時，其頸部並無勒痕等語，然原
判決對此已說明該項記載不僅與員榮醫院上開復函不符，更與署
立彰化醫院之急診護理紀錄相違，參諸馬政雄之供證及上訴人亦
坦承曾以該電吉他接線勒被害人頸部，乃認署立彰化醫院病歷摘
要上開記載，應屬有誤，自不足為有利於上訴人之認定，此項採
證論斷要無違法可指。是上訴意旨執以指摘原判決違背法令，核
與法律規定得為第三審上訴理由之違法情形，不相適合。而其餘
上訴意旨，則係就屬原審採證認事職權之行使及原判決已說明事
項，徒憑己見，任意指摘，且仍為單純事實之爭執，均不能認係
適法之第三審上訴理由。依上揭說明，本件上訴違背法律上之程
式，應予駁回。又上訴人之上訴，既屬違背法律上程式，而應予
駁回，則渠請求依刑法第五十九條規定予以減輕其刑，亦屬無從
審酌，併此敘明。
據上論結，應依刑事訴訟法第三百九十五條前段，判決如主文。
中    華    民    國  九十八  年    三    月    五    日
                      最高法院刑事第四庭
                          審判長法官  張  淳  淙
                                法官  劉  介  民
                                法官  張  春  福
                                法官  蔡  彩  貞
                                法官  林  俊  益
      本件正本證明與原本無異
                                      書  記  官
中    華    民    國  九十八  年    三    月   十三   日
                                                      K


司法院資訊處製作；財團法人民間司法改革基金會備份。
